# 公司产权问题

提问人：中诚羊zkj 时间：2020-11-03 08:05:10
请问老师，我们这里有一家有限责任公司， 95 年成立，原来由三家集体企业投资设立，但三个股东均未缴纳出资，公司开办资金由主管部门拨付。后三家集体企业均改制解散，公司股权转由部分职工个人持有，且未经企业主管部门批准，职工也未实际缴纳出资。请问该公司产权如何界定？是确定为集体股权还是国有资产更合理？谢谢！

回答人：chenyiwei
此问题更多地属于法律和政策性问题，且很可能涉及复杂的历史沿革背景信息，并须考虑当时的相关政策。这一问题已经超出会计师的专业胜任能力。建议咨询律师和有关主管部门。